臺灣高等法院刑事判決　　　　　　　　 96年度上訴字第983號
上　訴　人　　甲○○
即　被　告
上列上訴人即被告因毒品危害防制條例案件，不服臺灣宜蘭地方
法院九十五年度訴字第五五五號，中華民國九十六年一月卅一日
第一審判決（起訴案號：臺灣宜蘭地方法院檢察署九十五年度毒
偵字第八九二、九八三號），提起上訴，及臺灣宜蘭地方法院檢
察署移送併辦（九十六年度毒偵字第一五二、三三六號），本院
判決如下：
    主  文
原判決撤銷。
甲○○施用第一級毒品，累犯，處有期徒刑壹年捌月。
扣案安非他命吸食器壹個、注射針筒壹支均沒收。
    事  實
一、甲○○前因施用毒品案件，經臺灣宜蘭地方法院以九十一年
    度毒聲字第六一０號裁定強制戒始，並以九十一年訴字第四
    六八號判處有期徒刑十月，嗣再犯施用毒品案件，經同法院
    以九十二年度訴字第三八四號判處有期徒刑一年，並於九十
    三年一月九日執行強制戒治期滿後，接續執行前開十月及一
    年之有期徒刑，而於九十四年十月廿日縮刑期滿執行完畢。
    詎甲○○仍不知悔改，於前開強制戒治及有期徒刑執行完畢
    後五年內，復基於同時施用第一級毒品海洛因及第二級毒品
    安非他命抵癮之單一犯意，自九十五年六月間某日時起，至
    九十六年二月六日止，在宜蘭縣蘇澳鎮馬賽地區朋友住處、
    蘇澳冷泉旁公廁內，將海洛因及安非他命混溶於水，再以注
    射針筒注入香菸後，以點燃香菸吸入煙霧之方式，約一個月
    二至三次同時施用海洛因及安非他命多次。嗣其於九十五年
    八月十日下午九時四十分許及同年十二月廿八日下午三時十
    五分許，經警通知採尿；同年九月十三日上午十時卅分許，
    為警搜得注射針筒一支、橡皮管一條；九十六年二月七日下
    午十時廿分許為警查扣安非他命吸食器一個及注射針筒一支
    ，所採集尿液嗣經送鑑定之結果，均呈嗎啡及安非他命陽性
    反應。
二、案經宜蘭縣警察局羅東分局及蘇澳分局分別報請臺灣宜蘭地
    方法院檢察署檢察官偵查起訴及移送併辦。
    理  由
一、上揭犯罪事實，業據被告甲○○於本院審理時坦承不諱，且
    其經警查獲四次所採尿液送鑑定之結果，均呈嗎啡及安非他
    命陽性反應，此有慈濟大學濫用藥物檢驗中心檢驗總表四紙
    在卷可稽，此外復有如事實欄所載二次查獲之注射針筒、橡
    皮管及安非他命吸食器等扣案足資佐証。是本案事証已臻明
    確，被告犯行洵堪認定，自應依法論科。
二、核被告所為，係犯毒品危害防制條例第十條第一項、第二項
    之施用第一、二級毒品罪。被告施用毒品，其前後持有毒品
    海洛因、安非他命之低度行為，分別為其施用之高度行為所
    吸收，均不另論罪。又毒品因具有成癮性、濫用性，被告前
    有多次施用毒品犯行紀錄，顯見其對毒品之依賴性，其反覆
    、延續施用毒品，應係基於單一行為決意之集合犯。又其將
    一、二級毒品，同時注入香煙內施用，乃一行為同時觸犯二
    構成要件不同之二罪，為想像競合犯，應從一重之施用第一
    級毒品罪處斷。至公訴人雖僅起訴被告自九十五年六月間某
    日時起，至同年九月十三日下午三時五分前廿六小時內某日
    時止之施用犯行，而未及至九十六年二月六日止之犯行，然
    如前述，此未經起訴部分與前揭起訴部分為集合犯之實質上
    一罪關係，自亦為原起訴效力所及，本院因得併予審判，附
    此敘明。另被告前因施用毒品犯行，經臺灣宜蘭地方法院分
    別以九十一年訴字第四六八號及九十二年度訴字第三八四號
    ，分別判處有期徒刑十月及一年，並於九十四年十月廿日縮
    刑期滿執行完畢，此有本院被告前案紀錄表一件在卷可按，
    其於有期徒刑執行完畢後，五年以內故意再犯有期徒刑以上
    之本罪，係屬累犯，並應依法加重其刑。
三、原審予以論罪科刑，固非無見，然因未及審酌併案部分，即
    有未合，被告上訴請求併審，非無理由，自應由本院撤銷改
    判。爰審酌本案被告之品行、智識，本案犯罪之動機、手段
    、方法、結果，施用毒品乃戕害自己健康，尚未危及他人，
    及犯後供承不諱，態度良好，稱已有戒除絕心等一切情狀，
    乃量處如主文所示之刑。至九十六年二月七日下午十時廿分
    許為警查扣安非他命吸食器一個及注射針筒一支，為被告所
    有且為供本案施用毒品所有之物，業據被告供明在卷，併應
    依法宣告沒收之；另被告於九十五年九月十三日經警查扣之
　　注射針筒一支及橡皮管一條，其中注射針筒，於警員保管過
　  程中因職務調動而遺失不存在，有警員偵查報告書一件在卷
    可佐，另扣案之橡皮管一條，被告否認為其所有，且依卷內
    資料並無積極證據證明係被告所有，則均不為沒收之諭知，
    併此敘明。
四、據上論斷，應依刑事訴訟法第三百六十九條第一項前段、第
    三百六十四條、第二百九十九條第一項前段，毒品危害防制
    條例第十條第一項、第二項，刑法第十一條前段、第五十五
    條、第四十七條第一項、第三十八條第一項第二款，判決如
    主文。
本案經檢察官林秀濤到庭執行職務
中　　華　　民　　國　 九十六 　年 　五  　月 　三 　日
　　　　　　　　　刑事第六庭    審判長法　官  林堭儀
　　　　　　　　　　　　　　　　　　  法　官  郭豫珍
　　　　　　　　　　　　　　　　　　  法　官  陳玉雲
以上正本證明與原本無異。
如不服本判決，應於收受送達後十日內向本院提出上訴書狀，其
未敘述上訴之理由者並得於提起上訴後十日內向本院補提理由書
（均須按他造當事人之人數附繕本）。
                                      書記官  陳思云
中　　華　　民　　國　　96　　年　　5 　　月　　4 　　日
附錄：本案論罪科刑法條全文
毒品危害防制條例第10條
施用第一級毒品者，處 6 月以上 5 年以下有期徒刑。
施用第二級毒品者，處 3 年以下有期徒刑。
